【裁判字號】    98,交上訴,958
【裁判日期】    980928
【裁判案由】    公共危險等
【裁判全文】
臺灣高等法院臺南分院刑事判決       98年度交上訴字第958號
上  訴  人
即  被  告  丙○○
上列上訴人因公共危險等案件，不服臺灣台南地方法院98年度交
訴字第45號中華民國98年6月23日第一審判決（起訴案號：臺灣
台南地方法院檢察署98年度調偵字第305號），提起上訴，本院
判決如下：
    主  文
上訴駁回。
    理  由
一、按不服地方法院之第一審判決而上訴者，應向管轄第二審之
    高等法院為之。上訴書狀應敘述具體理由。上訴書狀未敘述
    上訴理由者，應於上訴期間屆滿後20日內補提理由書於原審
    法院，逾期未補提者，原審法院應定期間先命補正；又第二
    審法院認為上訴書狀未敘述理由或上訴有第362條前段之情
    形，應以判決駁回之。但其情形可以補正而未經原審法院命
    其補正者，審判長應定期間先命補正。刑事訴訟法第361條
    、第367條分別定有明文。而所謂具體理由，必係依據卷內
    既有訴訟資料或提出新事證，指摘或表明第一審判決有何採
    證認事、用法或量刑等足以影響判決本旨之不當或違法，而
    構成應予撤銷之具體事由，始克當之（例如：依憑證據法則
    具體指出所採證據何以不具證據能力，或依憑卷證資料，明
    確指出所為證據證明力之判斷如何違背經驗、論理法則）；
    倘僅泛言原判決認定事實錯誤、違背法令、量刑失之過重或
    輕縱，而未依上揭意旨指出具體事由，或形式上雖已指出具
    體事由，然該事由縱使屬實，亦不足以認為原判決有何不當
    或違法者（例如：對不具有調查必要性之證據，法院未依聲
    請調查亦未說明理由，或援用證據不當，但除去該證據仍應
    為同一事實之認定），皆難謂係具體理由，俾與第二審上訴
    制度旨在請求第二審法院撤銷、變更第一審不當或違法之判
    決，以實現個案救濟之立法目的相契合，並節制濫行上訴（
    最高法院97年度台上字第892號判決參照）。
二、本件被告上訴意旨略以：本案過失傷害部分，被告無意見，
    惟肇事逃逸部分，實有待商榷，被告在碰撞後並非馬上逃逸
    ，是有下車察看，且告訴人吳淑芳女士和乙○○小妹妹，並
    無明顯外傷，而機車也完好無缺，被告才離開，有影帶和照
    片等文件可查驗。事後得知吳女士與黃小妹因此受到傷害，
    也由被告之母劉秀英女士到告訴人家裡，關切並商討和解事
    宜，而告訴人開出新臺幣40萬元，實超乎被告之能力範圍，
    至今也不願再協商，因而無法達成和解。此次雙方都有過錯
    ，也無人有故意之嫌，被告也用誠心及努力希望能達成和解
    ，並非被告逃避責任，被告現今要養三個女兒和一位還不能
    工作的大陸新娘，若因此無心之過而斷送家庭，被告實感無
    奈，被告工作已不順利，若再因此身陷監所，妻女將無所依
    靠，懇請法官明察云云。
三、經查：
  (一)原審以被告就被訴事實坦承不諱，並據告訴人甲○○、乙○
    ○指述及證人丁○○、蕭明證述在卷，復有臺南縣警察局
    永康分局道路交通事故現場圖1紙、道路交通事故調查報告
    表 (一)、(二)1 份、疑似道路交通事故肇事逃逸追查表1紙
    、交通事故查訪紀錄表1紙、道路交通事故現場蒐證照片9幀
    、財團法人奇美醫院所出具之告訴人甲○○、乙○○之診斷
    證明書4紙、證號查詢汽車駕駛人結果一紙及證號查詢機車
    駕駛人結果1紙在卷足憑，並審酌被告未考領駕駛執照即駕
    車上路，且疏未注意道路交通安全規則肇事，致甲○○、乙
    ○○二人傷害，被告於駕車肇事後僅將告訴人乙○○扶至路
    旁，以及將告訴人甲○○所騎乘之機車移置於路旁，未對傷
    者施以必要之救護或通知警察機關到場處理，隨即逕自駕駛
    上開自小客車逃離現場，惡性非輕，且迄未能與甲○○、乙
    ○○二人達成和解賠償損害，並審酌告訴人甲○○於本件車
    禍之發生與有過失，及被告之品行、生活狀況、智識程度（
    高中肄業）及犯罪後坦承犯行等一切情狀，就被告所犯過失
    傷害及肇事逃逸二罪，分別量處拘役59日、有期徒刑6月，
    並分別諭知易科罰金之折算標準，是原審法院已詳述其所憑
    證據、認定理由及量刑依據。
  (二)被告上揭上訴理由，業經原審於判決時詳為審酌並敘明理由
    在案，從形式上觀察，核無認定事實錯誤、量刑瑕疵或違背
    法令之情形可言。被告之上訴理由既未依據卷證資料，具體
    指摘原判決關於認定事實及適用法律，有何違法或不當之處
    ，或明確指出所為證據證明力之判斷如何違背經驗、論理法
    則或指出於原審所為之自白認罪有何違反任意性之規定，依
    首揭說明，其上訴違背法律上之程式，應以判決駁回之，並
    不經言詞辯論為之。
四、據上論斷，依刑事訴訟法第367條前段、第372條，判決如主
    文。
中    華    民    國    98    年    9     月    28    日
                  刑事第一庭    審判長法  官  黃崑宗
                                      法  官  蔡長林
                                      法  官  陳顯榮
以上正本證明與原本無異。
肇事逃逸部分如不服本判決應於收受送達後10日內向本院提出上
訴書狀，其未敘述上訴理由者，並得於提起上訴後10日內向本院
補提理由書（均須按他造當事人之人數附繕本）「切勿逕送上級
法院」。
其餘部分不得上訴。
                                      書記官  劉岳文
中    華    民    國    98    年    9     月    28    日


司法院資訊處製作；財團法人民間司法改革基金會備份。
